【裁判字號】    98,交訴,62
【裁判日期】    980721
【裁判案由】    公共危險
【裁判全文】
臺灣屏東地方法院刑事判決              98年度交訴字第62號
公  訴  人  臺灣屏東地方法院檢察署檢察官
被      告  甲○○
上列被告因公共危險案件，經檢察官提起公訴（98年度偵字第
2292號），本院裁定改依簡式審判程序審理，判決如下：
    主  文
甲○○犯肇事致人傷害逃逸罪，累犯，處有期徒刑柒月。
    事  實
一、甲○○前因妨害風化案件，於民國97年4 月7 日經臺灣臺中
    地方法院以97年度豐簡字第166 號判決判處有期徒刑3 月確
    定，並於97年5 月9 日易科罰金執行完畢。
二、詎其仍不知悔改，其於98年2 月15日晚間6 時許，騎乘車牌
    號碼為VTX-219 之輕型機車，沿屏東縣東港鎮○○路由南平
    往東港方向直行，嗣行至南平路596 號前，撞擊騎乘車牌號
    碼為PJZ-769 重型機車之蕭彩雲，致蕭彩雲人車倒地，並受
    有臉部挫傷等傷害（過失傷害部分業經和解）。詎甲○○見
    自己肇事後，竟萌生肇事逃逸之犯意，未下車查看蕭彩雲受
    傷狀況，並對蕭彩雲受傷狀況迅速採取必要救護措施，反逕
    行騎車逃逸。嗣經路人記下甲○○騎乘之機車車牌號碼，而
    為員警循線查獲上情。
三、案經屏東縣政府警察局東港分局報告報請臺灣屏東地方法院
    檢察署檢察官偵查起訴。
    理  由
一、本件被告甲○○犯係死刑、無期徒刑、最輕本刑為3 年以上
    有期徒刑以外之罪，其於本院準備程序中就前揭被訴事實為
    有罪之陳述，經受命法官告知簡式審判程序之旨，並聽取其
    與公訴人之意見後，本院認無不得或不宜改依簡式審判程序
    進行之處，爰依刑事訴訟法第273 條之1 第1 項、第284 條
    之1 ，本院合議庭裁定由受命法官獨任依簡式審判程序審理
    ；又簡式審判程序之證據調查，依刑事訴訟法第273 條之2
    規定，不受同法第159 條第1 項審判外陳述排除之限制，再
    被告對於卷內之各項證據，亦不爭執證據能力，故卷內所列
    之各項證據，自得作為證據，合先敘明。
二、上揭事實，業據被告於警訊、偵查及本院審理時坦承不諱，
    核與證人蕭彩雲於警詢、偵查中證述之情節相符，且有屏東
    縣警察局東港分局刑事案件報告單、偵查報告、道路交通事
    故現場圖、道路交通事故調查表(一)、(二)各1 份在卷可稽；足
    認被告上開自白顯與事實相符，堪信為真實。本件事證明確
    ，被告上開犯行洵堪認定。
三、核被告所為，係犯刑法第185 條之4 之肇事致人傷害逃逸罪
    。查被告有事實欄所載論罪科刑執行之情形，此有臺灣屏東
    地方法院檢察署刑案資料查註紀錄表及臺灣高等法院被告前
    案紀錄表各1 份在卷可查，其受有期徒刑執行完畢後，5 年
    之內再犯有期徒刑以上刑之本罪，為累犯，應依刑法第47條
    第1 項規定加重其刑。爰審酌被告肇事後駕車逃逸，置告訴
    人蕭彩雲之生命安全於不顧，惡性非輕，惟念其已與告訴人
    蕭彩雲達成和解，有和解書1 紙附卷（見警卷第28頁及本院
    98 年 度潮核字第262 號民事聲請事件卷宗）可稽，且犯罪
    後坦承犯行，態度尚可等一切情狀，量處如主文所示之刑，
    以資儆懲。
據上論斷，應依刑事訴訟法第273 條之1 第1 項、第299 條第1
項前段，刑法第185 條之4 、第47條第1 項，判決如主文。
本案經檢察官劉昀到庭執行職務。
中    華    民    國    98    年    7     月    21    日
                  刑事第一庭  法  官  許蓓雯
以上正本證明與原本無異。
如不服本判決應於收受判決後10日內向本院提出上訴書狀，並應
敘述具體理由；其未敘述上訴理由者，應於上訴期間屆滿後20日
內向本院補提理由書（均須按他造當事人之人數附繕本）「切勿
逕送上級法院」。
                              書記官  鄭美雀
中    華    民    國    98    年    7     月    21    日
本案論罪科刑法條：
中華民國刑法第185條之4
駕駛動力交通工具肇事，致人死傷而逃逸者，處 6 月以上 5 年
以下有期徒刑。


司法院資訊處製作；財團法人民間司法改革基金會備份。
